【裁判字號】    89,上易,348
【裁判日期】    890222
【裁判案由】    侵占等
【裁判全文】
臺灣高等法院臺中分院刑事判決                民國八十九年度上易字第三四八號
    上  訴  人  臺灣苗栗地方法院檢察署檢察官
    被      告  甲○○
右上訴人因被告侵占等案件，不服台灣苗栗地方法院中華民國八十八年十二月八日第
一審判決（民國八十八年度易字第七五四號，起訴案號：台灣苗栗地方法院檢察署民
國八十八年度偵字第三九五一號），提起上訴，本院判決如左：
    主      文
原判決撤銷。
甲○○意圖為自己不法之所有，而侵占自己持有他人之物，處有期徒刑貳年陸月。
    事      實
一、甲○○於民國（下同）八十八年二月間某日（即農曆過年前），受乙○○之請，
    取得乙○○交付之上海商業儲蓄銀行（以下簡稱上海商銀）帳號0000000
    0000000號金融卡及八七五五號密碼，代為提款後，即意圖為自己不法之
    所有，而於同年二、三月間某日，即將自己之上海商銀帳號000000000
    00000號金融卡與其所持有蔣某所有之上開金融卡予以調換，將蔣某之該金
    融卡予以侵占入己，嗣甲○○即從同年三月某日起至同年七月下旬某日止，持該
    調換取得之金融卡，連續至苗栗縣卓蘭鎮之新竹國際商業銀行或臺中縣豐原市之
    上海商銀等金融機構自動提款機，按下密碼後詐領蔣某在上海商銀上開帳號內之
    存款，總計詐得約新台幣一百二十八萬四千元。
二、案經乙○○訴由臺中縣警察局移送臺灣苗栗地方法院檢察署檢察官偵查起訴。
    理      由
一、訊據被告甲○○對於前開時地先後持告訴人乙○○所有之上開上海商銀金融卡領
    款之事實，固坦承不諱，惟矢口否認有何侵占等犯行，並辯稱：係乙○○同意伊
    持其金融卡領款，且伊領款後，一部分用於乙○○日常所需，一部分則係乙○○
    贈與予伊；又伊於警局初訊時及偵查中，係因過於緊張，始自白犯罪，伊並無詐
    欺云云。經查右揭事實，業據被告於警訊及偵查中自白不諱，核與告訴人乙○○
    於警訊及原審審理時指述情節大致相符，且證人即為被告製作警訊筆錄之員警陳
    鴻裕於原審審理時結證稱：被告之警訊筆錄係其自由陳述，且被告亦自白犯罪經
    過，而被告應訊時亦未見神情緊張等語（見原審八十八年十一月二十四日審判筆
    錄），足認被告於警訊時之自白，要係出於任意無誤。次查被害人乙○○所有之
    上開上海商銀金融卡係於查獲時自被告身上取出乙節，亦據證人即查獲本件之員
    警於張旺根、陳鴻裕於原審審理時結證屬實，而被告所有之前開上海商銀金融卡
    亦因上述調換之情事，而由被害人持有，嗣被害人於原審審理時當庭提出該金融
    卡附卷等情，業據載明在卷（參見原審八十八年十月六日訊問筆錄）。此外，復
    有金融卡二張、照片影本乙幀、存摺影本及對帳單等附卷足稽。綜上所述，堪認
    被告事後翻異前供，否認上情，要係卸責之詞，不足採信。本件事證已臻明確，
    被告犯行堪以認定，應予依法論科。
二、核被告甲○○所為，係犯刑法第三百三十五條第一項之侵占罪、同法第三百三十
    九條之二第一項之詐欺取財罪。被告持被害人之金融卡，至自動提款機上先後盜
    領存款多次，時間緊接，犯罪構成要件相同，顯係基於概括犯意反覆為之，為連
    續犯，應依刑法第五十六條之規定以一罪論。所犯上開連續詐欺取財罪及侵占罪
    間，有方法結果之牽連犯關係，應依刑法第五十五條之規定，從一重之侵占罪處
    斷。原審對於被告予以論罪科刑，固非無見，惟查被告在本院審理時尚未與告訴
    人成立民事和解，且否認犯罪，犯罪後態度不佳，毫無悔悟之心，原審予以量處
    有期徒刑貳年，尚屬過輕，且予宣告緩刑，亦屬欠當，檢察官上訴意旨執此指摘
    原判決不當，為有理由，應由本院將原判決予以撤銷改判，爰審酌被告犯罪之動
    機、目的、手段，犯罪所得金額甚鉅及犯罪後之態度等一切情狀，量處被告有期
    徒刑貳年陸月。
三、據上論斷，應依刑事訴訟法第三百六十九條第一項前段、第三百六十四條、第二
    百九十九條第一項前段，刑法第五十六條、第三百三十五條第一項、第三百三十
    九條之二第一項、第五十五條，罰金罰鍰提高標準條例第一條前段，判決如主文
    。
本案經檢察官陳舜銘到庭執行職務。
中      華      民      國    八十九     年      二       月    二十二  日
                                  臺灣高等法院臺中分院刑事第五庭
                                        審判長法  官  吳  重  政
                                              法  官  朱      樑
                                              法  官  李  寶  堂
右正本證明與原本無異。
不得上訴。
                                              書記官  茆  亞  民
中      華      民      國    八十九     年      二       月   二十三   日
附錄：
刑法第三百三十五條第一項：意圖為自己或第三人不法之所有，而侵占自己持有他人
之物者，處五年以下有期徒刑、拘役或科或併科一千元以下罰金。
                                                                        Ｏ


司法院資訊處製作；財團法人民間司法改革基金會備份。
